臺灣雲林地方法院刑事判決　　　　　　　100年度易字第476號
公　訴　人　臺灣雲林地方法院檢察署檢察官
被　　　告　林俊榮
上列被告因竊盜案件，經檢察官提起公訴（100 年度偵字第1607
），被告於準備程序中對被訴之事實為有罪之陳述，經法官告知
簡式審判程序意旨，並聽取當事人之意見後，經本院合議庭裁定
由受命法官獨任行簡式審判程序，判決如下：
    主    文
林俊榮攜帶兇器竊盜，累犯，處有期徒刑柒月，扣案之鉗子貳支
及鈑手壹支均沒收之；又竊盜，累犯，處有期徒刑參月；又攜帶
兇器竊盜，累犯，處有期徒刑柒月，扣案之鉗子貳支及鈑手壹支
均沒收之；又攜帶兇器竊盜，累犯，處有期徒刑柒月，扣案之鉗
子貳支及鈑手壹支均沒收之。應執行有期徒刑壹年，扣案之鉗子
貳支及鈑手壹支均沒收之。
    事實及理由
一、犯罪事實：
    林俊榮前於民國98年間，因竊盜案件，經本院以98年度易字
    第299 號判處有期徒刑8 月，於99年6 月17日縮刑期滿執行
    完畢。詎仍不知悔改，復分別意圖為自己不法之所有，為下
    列行為：
(一)、林俊榮於100 年3 月14日13時許，至雲林縣臺西鄉永豐村火
    燒牛條大排崙西段丁長發之漁塭，以客觀上足供兇器使用之
    鈑手、鉗子，竊取丁長發所有之電纜線，得手後據為己有，
    然因丁長發隨即發現，即向林俊榮索回遭竊得之電纜線。
(二)、林俊榮於100 年3 月14日13時40分許，至雲林縣臺西鄉○○
    村○○段17號林啟興之漁塭，徒手竊取林啟興所有之電纜線
    （重量1.5 公斤），得手據為己有後。
(三)、林俊榮於100 年3 月14日18時許，至雲林縣臺西鄉永豐村火
    燒牛條大排附近林憲紀及林水平之漁塭，以客觀上足供兇器
    使用之鈑手、鉗子，分別竊取位於該處農電31之18號電桿上
    林憲紀所有之電纜線（重量2.2 公斤）及林水平所有之電纜
    線（重量2.9 公斤），得手後據為己有。
(四)、嗣於100 年3 月14日19時許，林俊榮在雲林縣臺西鄉永豐村
    進安府後方大排燒上開竊得之電纜線，欲取得裡面銅線時，
    為警查獲，並扣得鉗子2 支、板手1 支。
二、認定犯罪事實所憑之證據及理由
(一)、本案被告林俊榮所犯之罪，係死刑、無期徒刑、最輕本刑為
    3 年以上有期徒刑以外之罪，其於準備程序就前揭被訴事實
    為有罪之陳述，經受命法官告知簡式審判程序之旨，並聽取
    其與公訴人之意見後，本院合議庭裁定，依刑事訴訟法第27
    3 條之1 規定，由受命法官獨任進行簡式審判程序，是本案
    之證據調查，依刑事訴訟法第273 條之2 規定，不受同法第
    159 條第1 項、第161 條之2 、第161 條之3 、第163 條之
    1 及第164 條至第170 條規定之限制，合先敘明。
(二)、上開犯罪事實，業據被告於本院審理中坦承不諱，復有被告
    於警詢、偵訊之自白筆錄在卷可稽，核與被害人林憲紀、林
    水平、林啟興及丁長發於警詢時指述相符，並經證人即本案
    查獲員警蔡易志證述明確，復有由林啟興、林水平、林憲紀
    所簽名贓物認領保管單、現場照片9 張在卷可稽，以及扣案
    之鉗子2 支、板手1 支足資佐證。是以被告任意性之自白與
    事實相合，應可採信。本案事證明確，被告犯行洵堪認定，
    應依法論科。
三、論罪科刑之理由
(一)、按刑法第321 條第1 項第3 款之攜帶兇器竊盜罪，係以行為
    人攜帶兇器竊盜為其加重條件，此所謂兇器，其種類並無限
    制，凡客觀上足對人之生命、身體、安全構成威脅，具有危
    險性之兇器均屬之，且祇須行竊時攜帶此種具有危險性之兇
    器為已足，並不以攜帶之初有行兇之意圖為必要（最高法院
    79年臺上字第5253號判例意旨參照）。經查，被告本案犯行
    時所攜帶之鉗子2 支與鈑手1 支，為鐵製材質，鉗子長度約
    18公分，板手約17公分， 此經本院勘驗後筆錄在卷，可知
    倘被告持該鉗子與板手攻擊人體，信會造成相當之傷害，堪
    認客觀上足對人之生命、身體、安全構成威脅，可供作兇器
    使用，依前揭判例意旨，自與刑法第321 條第1 項第3 款所
    稱之兇器相當。是核被告所為，就犯罪事實(一)、(三)，係犯刑
    法第321 條第1 項第3 款之攜帶兇器竊盜罪，就犯罪事實(二)
    ，係犯刑法第320 條第1 項竊盜罪。被告前後4 次竊盜犯行
    ，犯意各別，行為各自獨立，應分論併罰。被告有前述事實
    欄所記載之前科紀錄，有卷附臺灣高等法院被告前案紀錄表
    可佐，其於有期徒刑執行完畢後5 年內故意再犯有期徒刑以
    上之罪，係屬累犯，其所犯4 罪，均應依刑法第47條第1 項
    之規定加重其刑。
(二)、爰審酌：
  1.被告所竊取為電纜線，無非是覬覦裡面高價質之銅材，惟被
    告殊不知其行為，輕則僅造成被害人再行購買電線之金錢損
    耗，重則可能會造成遭剪斷電纜線區域之供電異常，對本案
    被害人而言，若使魚塭用電出現供給異常，恐會使養殖魚塭
    發生鉅額損失，豈是被告能負擔之後果。又被告方因竊盜案
    件，經判處有期徒刑8 月，於99年6 月17日執行完畢，旋即
    不到1 年間故態復萌，可見被告對他人財產權欠缺尊重意識
    ，過往刑罰矯正尚不足使被告自省。然被告從事資源回收為
    生，而資源回收之收入微薄，不過新臺幣（下同）6,000 至
    7,00 0元，其為能獲取更多利潤，才會思取剪取他人之電線
    變賣，佐以臺灣高等法院被告前案紀錄表，被告並無沾染施
    用毒品惡習，可見被告竊取行為非為籌措毒品金錢來源，至
    被告何以要行竊他人電纜線，依照被告供稱其父母由其胞弟
    扶養，其未有足夠能力照顧，可知被告面臨經濟壓力之逼迫
    ，連為人子女奉養父母之義務對其已屬苛求，堪認徵被告犯
    下竊盜之動機，只是在謀求生活上之溫飽，亦不過是為求生
    命能在最低滿足下延續，尚難因被告過往已有多次竊盜犯行
    ，歷經矯治機構仍再犯相同之罪，逕認被告有重大惡性。再
    者，被告過往曾經營家具加工、組裝，有過百坪以上之營業
    規模，但該工廠在80年間倒閉，落得負債累累，之後從事過
    快遞、送貨員，依被告所言，不難想見被告有過事業有成之
    榮景，且應具有一定專業與相當能力，何以被告現只能落得
    以資源回收為生，被告自稱是時不我與，很難找到事業伙伴
    再進入此一行業，但實則被告已習慣此種生活模式，才會不
    思振作，被告不該浪費自身對家具產業之才能，倘被告過去
    有下過苦工累積專業，只要被告有意願，必能找到回到熟悉
    家具產業之立足點，比起現在零星從事資源回收，被告應可
    過著較寬裕之生活，也可讓家人寬慰，以被告正值壯年，如
    勉力為之，可信來日能有一番作為才是。本案被害人林憲紀
    、林水平、林啟興及丁長發在警詢時皆表示不願對被告為刑
    事責任追究，此有警詢筆錄在卷可按，而其中林憲紀、林水
    平、林啟興已將被告竊取之電線領回，而丁長發是當場向被
    告索回遭竊取之電纜線，被害人所受之損害雖非完全彌補，
    但至少未讓損害再行擴大，且本院亦合法傳喚其被害人等，
    希冀其等能到庭表示對被告刑度之意見，其中被害人林憲紀
    及林啟興雖未到庭，但不對被告請求賠償，有本院公務電話
    紀錄表足參，及其他一切情狀，本院認對被告無須嚴懲，爰
    就被告各次竊盜犯行，量處如主文所示之刑。
  2.按數罪併罰之定應執行刑，係出於刑罰經濟與責罰相當之考
    量，並非予以犯罪行為人或受刑人不當之利益，為一種特別
    的量刑過程，相較於刑法第57條所定科刑時應審酌之事項係
    對一般犯罪行為之裁量，定應執行刑之宣告，乃對犯罪行為
    人本身及所犯各罪之總檢視，除應考量行為人所犯數罪反應
    出之人格特性外，並應權衡審酌行為人之責任與整體刑法目
    的及相關刑事政策，在量刑權之法律拘束性原則下，依刑法
    第51條第五款之規定，採限制加重原則，以宣告各刑中之最
    長期為下限，各刑合併之刑期為上限，但最長不得逾30年，
    資為量刑自由裁量權之外部界限，並應受法秩序理念規範之
    比例原則、平等原則、責罰相當原則、重複評價禁止原則等
    自由裁量權之內部抽象價值要求界限之支配，使以輕重得宜
    ，罰當其責，俾符合法律授與裁量權之目的，以區別數罪併
    罰與單純數罪之不同，兼顧刑罰衡平原則（最高法院100 年
    度臺上字第733 號判決意旨參照）。查本案慮及被告是在10
    0 年3 月14日當天密集犯下竊盜犯行，其犯罪手法、竊取之
    目的相似，可非難性相同，且被告表示不再犯下相同錯誤，
    可見本次刑事處罰會在其身上展現教化作用，是本院衡以行
    為人再社會化及具體的社會保護作用，定其應執行之刑如主
    文所示。
四、至扣案之鉗子2 支及板手1 支，為被告供本案犯罪所用之物
    ，且均為被告所有，業經被告供認在卷，均應依刑法第38條
    第1 項第2 款之規定宣告沒收。
五、應適用之法律
(一)、刑事訴訟法第273 條之1 第1 項、第299 條第1 項前段。
(二)、刑法第320 條、第321 條第1 項第3 款、第47條第1 項、第
    51條第5 款、第38條第1 項第2 款。
(三)、刑法施行法第1 條之1第1項 、第2 項前段。
本案經檢察官楊順淑到庭執行職務。
中    華    民    國  100     年    9     月    23    日
                  刑事第七庭  法  官  王子榮
以上正本證明與原本無異。
如不服本判決應於收受送達後10日內向本院提出上訴書狀，並應
敘述具體理由；其未敘述上訴理由者，應於上訴期間屆滿後20日
內向本院補提理由書（均須按他造當事人之人數附繕本）「切勿
逕送上級法院」。
                              書記官  陳俊偉
中    華    民    國   100    年    9     月    23    日
附錄本判決論罪科刑法條全文：
中華民國刑法第320條
意圖為自己或第三人不法之所有，而竊取他人之動產者，為竊盜罪，處五
年以下有期徒刑、拘役或五百元以下罰金。
意圖為自己或第三人不法之利益，而竊佔他人之不動產者，依前項之規定
處斷。
前二項之未遂犯罰之。
中華民國刑法第321 條
犯竊盜罪而有下列情形之一者，處六月以上、五年以下有期徒刑，得併科
新臺幣十萬元以下罰金：
一、侵入住宅或有人居住之建築物、船艦或隱匿其內而犯之者。
二、毀越門扇、牆垣或其他安全設備而犯之者。
三、攜帶兇器而犯之者。
四、結夥三人以上而犯之者。
五、乘火災、水災或其他災害之際而犯之者。
六、在車站、埠頭、航空站或其他供水、陸、空公眾運輸之舟、車、航空
    機內而犯之者。
前項之未遂犯罰之。